臺灣桃園地方法院刑事判決　　　　　 100年度審易字第1600號
公　訴　人　臺灣桃園地方法院檢察署檢察官
被　　　告　陳文祥
上列被告因違反毒品危害防制條例案件，經檢察官提起公訴（10
0 年度毒偵字第2772號），嗣於本院準備程序進行中，被告就被
訴事實為有罪之陳述，經本院告知簡式審判程序意旨，並聽取公
訴人及被告之意見後，本院裁定依簡式審判程序審理，並判決如
下：
    主  文
陳文祥施用第二級毒品，累犯，處有期徒刑拾壹月，扣案之第二
級毒品甲基安非他命壹包（驗餘淨重零點陸伍陸公克）沒收銷燬
之，安非他命吸食器壹組沒收。
    事實及理由
一、陳文祥前於民國88年間，因施用第二級毒品案件，經本院以
    88年度毒聲字第2227號裁定送觀察、勒戒後，因認有繼續施
    用毒品傾向，再據本院以88年度毒聲字第4736號裁定令入戒
    治處所施以強制戒治，嗣經本院以89年度毒聲字第90號裁定
    停止戒治後，再以89年度毒聲字第3485號裁定撤銷停止戒治
    令入戒治處所強制戒治（陳文祥不服提起抗告，亦據臺灣高
    等法院以89年度毒抗字第595 號駁回抗告確定），在90年 7
    月27日強制戒治期滿執行完畢，並經臺灣桃園地方法院檢察
    署檢察官以90年度戒偵字第759 號為不起訴處分確定。復(一)
    於前揭強制戒治執行完畢後5 年內之92年間，再因施用第二
    級毒品案件，經本院以92年度毒聲字第3062號裁定令入戒治
    處所施以強制戒治，在93年1 月8 日因毒品危害防制條例修
    正報結，該次連續施用第二級毒品犯行，並經本院以93年度
    易字第324 號判決判處有期徒刑8 月，陳文祥不服提起上訴
    ，亦據臺灣高等法院以93年度上易字第1641號判決上訴駁回
    確定；另於94年間，因贓物案件，經本院以94年度壢簡字第
    54 2號判決判處有期徒刑4 月確定；又於94年間，因竊盜案
    件，經本院以94年度易緝字第119 號判決判處有期徒刑8 月
    確定，上開三罪嗣經本院以95年度聲字第1640號裁定合併定
    其應執行刑為有期徒刑1 年7 月確定；(二)再於95年間，因連
    續施用第二級毒品、施用第一級毒品、贓物、偽證等案件，
    經本院分別以94年度易字第1160號判決判處有期徒刑9 月、
    以94年度訴字第2192號判決判處有期徒刑8 月、以94年度壢
    簡字第12 51 號判決判處有期徒刑4 月及以95年度訴字第18
    98號判決判處有期徒刑6 月均確定，上開四罪嗣經本院以96
    年度聲減字第4474號裁定分別減刑二分之一，合併定其應執
    行刑為有期徒刑1 年確定後，與上開(一)應執行刑之有期徒刑
    1 年7 月接續執行，於97年2 月5 日縮刑假釋併付保護管束
    出監，迄97年3 月13日保護管束期滿未經撤銷假釋，其未執
    行之刑，以已執行論（於本案構成累犯）。詎陳文祥仍基於
    施用第二級毒品甲基安非他命之犯意，於100 年5 月25日晚
    間某時，在桃園縣中壢市○○路旁空地，以吸食器燒烤之方
    式，施用第二級毒品甲基安非他命1 次。嗣於100 年5 月28
    日晚間10時20分許，為警在桃園縣平鎮市○○路雙連1 段46
    號前查獲，並扣得其所有供其施用毒品剩餘之第二級毒品甲
    基安非他命1 包（驗餘淨重0.656 公克）及其所有供（非專
    供）本案施用第二級毒品所用之安非他命吸食器1 組。
二、上開犯罪事實，業據被告陳文祥迭於警詢、偵查及本院審理
    中坦承不諱，且其為警查獲時所採集之尿液，經送請正修科
    技大學超微量研究科技中心檢驗後，亦呈安非他命類（安非
    他命、甲基安非他命）之陽性反應，有該中心於年100 年 6
    月13日出具之尿液檢驗報告桃園縣政府警察局平鎮分局被採
    尿人尿液暨毒品真實姓名與編號對照表、檢體紀錄表各1 紙
    附卷可稽；又被告為警查獲時所扣案之白色顆粒1 包，經送
    請上開中心鑑定後，乃係呈甲基安非他命陽性反應（驗餘淨
    重0.656 公克），此亦有該中心於100 年6 月14日出具之檢
    驗報告及桃園縣政府警察局毒品檢體送驗紀錄表各1 份可參
    ；此外，復有扣案之安非他命吸食器1 組可佐，堪認被告之
    自白與事實相符而可採信，是本案事證明確，被告犯行洵堪
    認定，應依法論科。
三、核被告陳文祥所為，係犯毒品危害防制條例第10條第2 項之
    施用第二級毒品罪。被告施用第二級毒品前後持有第二級毒
    品之低度行為，應為其施用之高度行為所吸收，不另論罪。
    又被告前於88年間，因施用第二級毒品案件，經本院以88年
    度毒聲字第2227號裁定送觀察、勒戒後，因認有繼續施用毒
    品傾向，再據本院以88年度毒聲字第4736號裁定令入戒治處
    所施以強制戒治，嗣經本院以89年度毒聲字第90號裁定停止
    戒治後，再以89年度毒聲字第3485號裁定撤銷停止戒治令入
    戒治處所強制戒治（被告不服提起抗告，亦據臺灣高等法院
    以89年度毒抗字第595 號駁回抗告確定），在90年7 月27日
    強制戒治期滿執行完畢，並經臺灣桃園地方法院檢察署檢察
    官以90年度戒偵字第759 號為不起訴處分確定。復(一)於前揭
    強制戒治執行完畢後5 年內之92年間，再因施用第二級毒品
    案件，經本院以92年度毒聲字第3062號裁定令入戒治處所施
    以強制戒治，在93年1 月8 日因毒品危害防制條例修正報結
    ，該次連續施用第二級毒品犯行，並經本院以93年度易字第
    324 號判決判處有期徒刑8 月，被告不服提起上訴，亦據臺
    灣高等法院以93年度上易字第1641號判決上訴駁回確定；另
    於94年間，因贓物案件，經本院以94年度壢簡字第542 號判
    決判處有期徒刑4 月確定；又於94年間，因竊盜案件，經本
    院以94年度易緝字第119 號判決判處有期徒刑8 月確定，上
    開三罪嗣經本院以95年度聲字第1640號裁定合併定其應執行
    刑為有期徒刑1 年7 月確定；(二)再於95年間，因連續施用第
    二級毒品、施用第一級毒品、贓物、偽證等案件，經本院分
    別以94年度易字第1160號判決判處有期徒刑9 月、以94年度
    訴字第2192號判決判處有期徒刑8 月、以94年度壢簡字第12
    51號判決判處有期徒刑4 月及以95年度訴字第1898號判決判
    處有期徒刑6 月均確定，上開四罪嗣經本院以96年度聲減字
    第4474號裁定分別減刑二分之一，合併定其應執行刑為有期
    徒刑1 年確定後，與上開(一)應執行刑之有期徒刑1 年7 月接
    續執行，於97年2 月5 日縮刑假釋併付保護管束出監，迄97
    年3 月13日保護管束期滿未經撤銷假釋，其未執行之刑，以
    已執行論等情，有臺灣高等法院被告前案紀錄表在卷可憑，
    其於有期徒刑執行完畢後，5 年內故意再犯本案有期徒刑以
    上之罪，為累犯，應依刑法第47條第1 項之規定，加重其刑
    。爰審酌被告曾因施用毒品經送觀察、勒戒並強制戒治後，
    仍未能戒斷其施用毒品之惡習，且除上開所述論罪科刑紀錄
    外，另於99年間，因施用第二級毒品犯行，經本院判處有期
    徒刑9 月；再於100 年間，因施用第二級毒品犯行，經本院
    判處有期徒刑10月，有臺灣高等法院被告前案紀錄表1 紙可
    憑，雖於本案均未構成累犯，然被告屢犯相同之罪，足見其
    陷溺已深且不知警惕而仍生存僥倖，並兼衡被告於犯後坦承
    犯行，及施用毒品究屬戕害自身健康之犯罪，被告施用毒品
    尚未造成他人明顯之危害等一切情狀，量處如主文所示之刑
    。扣案之白色顆粒1 包經鑑定後呈第二級毒品甲基安非他命
    陽性反應之情，已如上述，且為被告所有供施用剩餘之毒品
    ，業據被告供承明確，應依毒品危害防制條例第18條第1 項
    前段規定，沒收銷燬之，又盛裝前開第二級毒品甲基安非他
    命之包裝袋1 只，因與殘留其上之第二級毒品甲基安非他命
    無法析離，而應視為毒品，故應併予宣告沒收銷燬；至另扣
    案之安非他命吸食器1 組，則為被告所有供（非專供）本案
    施用毒品所用之物，亦據被告供承在卷，自亦應依刑法第38
    條第1 項第2 款規定，宣告沒收之。
四、依刑事訴訟法第273 條之1 第1 項、第299 條第1 項前段，
    毒品危害防制條例第10條第2 項、第18條第1 項前段，刑法
    第11條、第47條第1 項、第38條第1 項第2 款，判決如主文
    。
五、如不服本判決，得自收受送達之翌日起10日內向本院提出上
    訴狀（應附繕本），其未敘述上訴理由者，應於上訴期間屆
    滿後20日內補提理由書狀於本院，上訴於臺灣高等法院。
本案經檢察官林郁芬到庭執行職務。
中    華    民    國   100    年    10    月    12    日
                              刑事庭  法  官  蘇昌澤
以上正本證明與原本無異。
                                      書記官  石曉芸
中    華    民    國   100    年    10    月    12    日
附錄本案論罪科刑依據之法條：
毒品危害防制條例第10條
施用第一級毒品者，處6 月以上5 年以下有期徒刑。
施用第二級毒品者，處3 年以下有期徒刑。